臺灣臺南地方法院民事裁定
111年度亡字第12號
聲  請  人  陳雲男

代  理  人  黃郁婷律師
            陳亭方律師
            林育如律師 
上列聲請人因聲請宣告陳雪死亡事件，聲請公示催告，本院裁定
如下：
    主  文
一、准對失蹤人陳雪（女，昭和18年即民國00年0月0日生，父陳
    私，母陳嚴春根，失蹤前最後住所：臺南市西區老古里5鄰
    ）為宣告死亡之公示催告。
二、該失蹤人應於本公示催告揭示於本院公告處之翌日起7個月
    內，向本院陳報現尚生存，如不陳報，本院將宣告其為死亡
    。
三、無論何人，凡知該失蹤人之生死者，均應於上開期間內，將
    其所知之事實，陳報本院。
    理  由
一、聲請意旨略以：失蹤人陳雪係聲請人陳雲男之姊，陳雪於日
    據時期昭和18年（即民國32年）3月4日出生，聲請人於38年
    12月6日出生後迄今未曾見過陳雪，經向戶政機關查詢，僅
    查得陳雪於臺灣光復後設籍於臺南市○區○○里0鄰○○○○○○號碼
    ），及配有國民身分證字號「安尾第36號之5」之戶籍資料
    ，而我國於58年7月起即廢止國民身分證字號之制度，改為
    全面配賦國民身分證統一編號，惟查無陳雪經配賦國民身分
    證統一編號之紀錄，推定陳雪於58年7月失蹤，依民法總則7
    1年修正前之民法第8條第1項規定，計至68年6月30日即失蹤
    滿10年，爰依法聲請宣告陳雪死亡之公示催告，並於公示催
    告期滿後，若仍查無陳雪之音訊，則聲請本院為死亡宣告等
    語。
二、按失蹤人失蹤滿10年後，法院得因利害關係人之聲請，為死
    亡之宣告。失蹤人為70歲以上者，得於失蹤滿5年後，為死
    亡之宣告，18年10月10日施行、71年1月4日修正前之民法第
    8條第1項、第2項分別定有明文；又修正之民法總則第8條之
    規定，於民法總則施行後修正前失蹤者，亦適用之。但於民
    法總則修正前，其情形已合於修正前民法總則第8條之規定
    者，不在此限，觀諸民法總則施行法第3條第3項規定甚明。
    再民法第8條第1項所稱之利害關係人，指失蹤人之配偶、繼
    承人、法定代理人、債權人、受贈人、人壽保險金受贈人、
    人壽保險金受領人、國庫及其他就死亡宣告有身分上及財產
    上利害關係之人而言，不動產之共有人亦為該條之利害關係
    人（法務部70年2月25日（70）法律字第2954號解釋意旨亦
    同此見解）。次按法院准許宣告死亡之聲請者，應公示催告
    ；公示催告，應記載「失蹤人應於期間內陳報其生存，如不
    陳報，即應受死亡之宣告」、「凡知失蹤人之生死者，應於
    期間內將其所知陳報法院」；其陳報期間，自前項揭示之日
    起，應有6個月以上，但失蹤人滿百歲者，其陳報期間，得
    定為自揭示之日起2個月以上，觀諸家事事件法第156條規定
    甚明。
三、經查，聲請人主張上情，此有聲請人及失蹤人陳雪之戶籍謄
    本、臺南○○○○○○○○○111年4月7日南市善化戶字第1110027263
    號函檢送陳雪之日據時期戶籍簿冊及光復後電腦化前之戶籍
    資料等件在卷可稽；又臺南○○○○○○○○○雖以上開函文陳請本
    院逕行調查審認與聲請人陳雲男現於法律上為表姊弟關係之
    訴外人蔣郭雪子與失蹤人陳雪是否為同一人，然經本院依職
    權囑託寶健醫事檢驗所鑑定蔣郭雪子與聲請人是否具有親緣
    關係，其綜合研判略以：「蔣郭雪子與陳雲男累積全手足（
    同父同母）關係指數為0.47，全手足機率達31.92%；累積半
    手足（同父異母或同母異父）關係指數為2.48，半手足機率
    達71.26%…」等語（見本院亡字卷第125頁），確認率非高，
    應認蔣郭雪子與聲請人並無親姊弟之血緣關係，是蔣郭雪子
    與失蹤人陳雪應非同一人。綜上堪信失蹤人陳雪於民法總則
    18年10月10日施行後、71年1月4日修正前已失蹤滿10年之事
    實為真實，揆諸上開說明，本件聲請核無不合，爰依法為公
    示催告。
四、依家事事件法第156條，裁定如主文。
中　　華　　民　　國　　111 　年　　7 　　月　　21　　日
                  家事法庭  法  官  游育倫
以上正本係照原本作成。
如對本裁定不服，須於裁定送達後10日內向本院提出抗告狀，並
應繳納抗告費新臺幣1,000元。
中　　華　　民　　國　　111 　年　　7 　　月　　21　　日
                            書記官 李鎧安